【裁判字號】    97,上易,566
【裁判日期】    970619
【裁判案由】    詐欺
【裁判全文】
臺灣高等法院刑事判決                 97年度上易字第566號
上  訴  人  臺灣臺北地方法院檢察署檢察官
被      告  甲○○
被      告  戊○○
上列上訴人因被告等詐欺案件，不服臺灣臺北地方法院九十六年
度易字第二六七六號，中華民國九十七年一月三十日第一審判決
（起訴案號：臺灣臺北地方法院檢察署九十六年度偵緝字第十八
號、九十五年度偵字第一五八六六號），提起上訴，本院判決如
下：
    主  文
原判決撤銷。
甲○○共同連續意圖為自己不法之所有，以詐術使人將本人之物
交付，處有期徒刑拾月，減為有期徒刑伍月，如易科罰金，以銀
元參佰元即新臺幣玖佰元折算壹日，緩刑肆年。
戊○○共同連續意圖為自己不法之所有，以詐術使人將本人之物
交付，處有期徒刑捌月，減為有期徒刑肆月，如易科罰金，以銀
元參佰元即新臺幣玖佰元折算壹日。
    事  實
一、甲○○（原名王建威，於民國九十五年二月十日更名）、戊○○明知其等共同經營之翡麗精品服飾店（設於臺北市○○
    區○○街十六號一樓）經營不善，已無資力支付貨款，且積
    欠地下錢莊大筆債務而無法清償，竟為解決地下錢莊債務，
    及因應後續生活開銷，共同基於意圖為自己不法所有之概括
    犯意聯絡，於九十四年六月十八日至同年七月十九日間，先
    後在如附表所示臺北市大安區建國玉市等地，連續向如附表
    所示之被害人己○○等人佯為訂購貨物，並交付甲○○所簽
    發如附表所示之支票，用以支付貨款，致己○○等人均陷於
    錯誤，而如數交付如附表所示之貨物，總計價值約新臺幣（
    下同）一百五十七萬六千九百五十元，嗣甲○○、戊○○二
    人取得上揭貨物後，旋於九十四年七月二十日將翡麗精品服
    飾店內物品搬運一空，藏匿於臺中市○○街某處，避不見面
    ，並以變賣及典當上揭詐得之貨物供作日常生活所需，而前
    述用以支付貨款之支票，亦自同年七月二十日起，經己○○
    等人陸續提示均不獲兌現，己○○等人始知受騙。
二、案經被害人己○○、丙○○、辛○○、庚○○、乙○○、丁○○訴由內政部警政署刑事警察局移請臺灣臺北地方法院檢
    察署檢察官偵查起訴。
    理  由
壹、程序部分(即證據能力部分)：
    按被告以外之人於審判外之言詞或書面陳述，除法律有規定
    者外，不得作為證據，刑事訴訟法第一百五十九條第一項定
    有明文；另按被告以外之人於審判外之陳述，雖不符前四條
    之規定，而經當事人於審判程序同意作為證據，法院審酌該
    言詞陳述或書面陳述作成時之情況，認為適當者，亦得為證
    據；當事人、代理人或辯護人於法院調查證據時，知有第一
    百五十九條第一項不得為證據之情形，而未於言詞辯論終結
    前聲明異議者，視為有前項之同意；同法第一百五十九條之
    五規定甚明。本案據以認定事實之證據，部分屬於傳聞證據
    ，因被告二人及公訴人於本院言詞辯論終結前，均未對於證
    據能力聲明異議，本院審酌該等言詞陳述或書面陳述作成之
    情況，相關陳述人均未曾主張非出於任意性或不正取供，足
    信作成時之情況，應無違法或不當情事，因而認為適當，依
    刑事訴訟法第一百五十九條之五規定，該等言詞陳述或書面
    陳述，均具備證據能力而均得作為證據。
貳、實體部分：
一、訊據被告甲○○及戊○○固不否認其二人於附表所示時間，
    同至如附表所示臺北市大安區建國玉市等地，連續向如附表
    所示之被害人己○○等人，訂購總價一百五十七萬六千九百
    五十元之貨物，屆期支票跳票未能付款，嗣其二人改至台中
    地區居住，並將上開貨物變賣或典當以作日常生活所需等情
    ，惟均矢口否認有何詐欺犯行，被告甲○○辯稱：其向如附
    表所示之廠商進貨，均係以簽發遠期支票方式進貨，購貨當
    時信用尚無問題，並非故意跳票，如果支票存款之金額不足
    ，其會去借錢，因臨時借不到錢，支票才會跳票，並無詐欺
    之意圖云云；被告戊○○則辯稱：其提供專業意見與甲○○
    一同去廠商處挑貨，負責行銷，不知甲○○之經濟狀況，翡
    麗精品服飾店之帳目係由甲○○負責管理，其並不知情，因
    案發時與甲○○係男女朋友關係，才與甲○○一同至台中，
    並無共同詐欺犯行云云。
二、經查：
  (一)有關被告甲○○及戊○○二人於附表所示時間，同至如附表
    所示臺北市大安區建國玉市等地，連續向如附表所示之被害
    人己○○等人，訂購總價一百五十七萬六千九百五十元貨物
    ，屆期支票跳票未能付款，嗣其二人於台中地區將上開貨物
    變賣或典當以作日常生活所需等事實，為被告甲○○及戊○○所不爭執，核與告訴人己○○、丙○○、辛○○、庚○○
    、乙○○、丁○○等人指訴之情節相符，並有如附表所示之
    各該被告甲○○簽發之支票影本、陽信商業銀行石牌分行九
    十五年四月十日陽信石牌字第九五００九四號函及所附被告
    甲○○開戶資料及交易明細 (見偵字第一五八六六號卷第四
    十七頁至第五十四頁)；第一商業銀行天母分行九十五年四
    月七日九十五年一天母字第三十三號函及所附被告甲○○開
    戶資料、交易明細及退票理由單 (見偵字第一五八六六號卷
    第五十五頁至第六十三頁)；享盛當舖收當物品登記簿 (流
    當物清冊)及一元當舖當票影本 (見偵緝字第十八號卷第四
    十八頁至第五十三頁)在卷可憑，此部分之事實，堪以認定
    。
  (二)被告甲○○及戊○○二人未能給付如附表所示總價值為一百
    五十七萬六千九百五十元之貨款，是否係單純之民事糾葛或
    構成刑法之詐欺罪，端視被告甲○○及戊○○二人，於向如
    附表所示被害人進貨時，是否有為自己不法所有之意圖？其
    等有無施用詐術之行為？如附表所示之被害人是否陷於錯誤
    而交付如附表之財物？本院認綜合卷附之證據，被告甲○○
    及戊○○二人之行為構成刑法詐欺罪，茲析述如下：
  1.被告戊○○於警詢時自承：被告甲○○資金不足，進貨過度
    膨脹，因此向錢莊借錢，利息與本金無法支付所以才歇業等
    語 (見偵字第一五八六六號卷第四十六頁)；於偵查中亦稱
    ：事發前一週，其開始接到一些恐嚇電話，被告甲○○告訴
    我，他跟錢莊借錢等語 (見偵字第一五八六六號卷第八十頁
    ) ，核與被告甲○○經檢察官通緝到案後於偵查中供稱：我
    開這家店一開始都是銀行借錢，有貨款要付的時候，如果手
    上沒錢，就會跟錢莊借，常以錢莊的錢去軋票，跳票那一天
    我又去向錢莊借錢，但錢莊因我前債約一百多萬未清不肯再
    借，因而跳票等語 (見偵緝字第十八號卷第二十六頁)，被
    告甲○○並坦承「 (跳票前財務狀況)的確很不好」、「開
    店開的很勉強」、九十三年四、五月就有向地下錢莊週轉至
    九十四年六、七月已累積相當債務，沒有辦法週轉等情 (見
    偵緝字第十八號卷第二十六頁、原審卷第十七頁、第一一五
    頁)，足見被告甲○○經濟狀況不佳，需向地下錢莊借貸以
    支應到期票款。再觀諸卷附陽信商業銀行被告甲○○存款帳
    戶之客戶對帳單列印資料 (見偵字第一五八六六號卷第五十
    三頁)及第一商業銀行支票存款明細分類帳 (見偵字第一五
    八六六號卷第五十七頁)顯示被告甲○○於九十四年五月間
    起均係於支票到期日存入支票所需金額後，隨即於同日或翌
    日以存入之款項即用以支付票款，而該支票存款帳戶之存款
    餘額均僅數百元等情，顯見被告甲○○於九十四年五月時，
    即處於經濟狀況捉襟見肘之不良狀況。
  2.被告甲○○及戊○○二人於經濟狀況不佳之情況下，仍於如
    附表所示之時間向如附表所示之被害人購買珠寶、玉器、皮
    包、皮夾、衣物及飾品，開立被告甲○○名義之同額遠期支
    票支付貨款。嗣於九十四年七月二十日，被告甲○○於陽信
    銀行石牌分行之支票存款帳戶隨即於同年七月二十日跳票；
    於第一銀行天母分行之支票存款帳戶亦於同年七月二十七日
    接續跳票，並於同年八月五日被列為拒絕往來戶，有台灣票
    據交換所退票理由單影本及台灣票據交換所九十五年四月十
    一日台票總字第０九五０００三三五六號函 (見偵字第一五
    八六六號卷第六十四頁)在卷可憑，被告甲○○及戊○○向
    如附表所示被害人大量進貨後，以開立遠期支票之方式清償
    貨款，但支票存款帳戶隨即退票，其進貨之時間，與退票時
    間十分接近，其中被告甲○○及戊○○於九十四年七月十七
    日、九十四年七月十九日向告訴人己○○大量進貨，甚至於
    退票前一日，仍向告訴人己○○購買六十萬元貨物，於退票
    之同日並向告訴人辛○○購買價值十一萬元七千元之貨物，
    且依告訴人辛○○於原審證稱：退票這件事情很詭異，這次
    他們挑很多，颱風天，他們來店裡拿貨，還問附近店家為什
    還沒開門，讓我有一點嚇到，他們兩人好像每樣東西都好，
    每一樣都ＯＫ，每件幾乎都包起來等語 (見原審卷第一０四
    頁)，顯見被告甲○○及戊○○於至如附表所示告訴人處進
    貨時，經濟狀況已惡化而無清償能力，顯有為自己不法所有
    之共同意圖，其二人明知已無支付能力，仍共同前往如附表
    所示之處大量購貨，由被告戊○○負責看貨，被告甲○○開
    立支票，佯裝仍有能力支付貨款，並開立遠期支票清償貨款
    ，顯有施用詐術使告訴人陷於錯誤而交付財物之情形。
  3.被告甲○○及戊○○二人於九十四年七月二十日陽信銀行之
    支票退票後，隨即將翡麗精品服飾店內之物品搬運一空，翌
    日告訴人等至翡麗精品服飾店，始發現被告甲○○及戊○○
    早已攜帶向告訴人所購得之貨物，人去樓空，嗣並變賣及典
    當告訴人等之貨物以支付日常生活所需，被告甲○○及戊○○如係單純無法支付貨款，理應將剛購入如附表所示之貨物
    ，返還告訴人或協調告訴人如何處理債務糾紛，其等不此之
    圖，竟將貨物搬空，進而變賣或典當，以供自己日常生活所
    需，自難認無為自己不法所有意圖，被告甲○○辯稱，其購
    貨之時信用正常，無詐欺意圖，顯與其短期內大量進貨，隨
    即退票，並搬空貨物變賣或典當之行為不符，所辯不足採信
    。
  4.被告戊○○雖辯稱：其只管挑貨、行銷，並不管帳，未共同
    詐欺云云，惟告訴人己○○於偵查中即指稱：七月十八日係
    戊○○打電話給其，要其隔天拿貨至翡麗精品服飾店內說有
    客人要，當天其送貨至店內，由戊○○向其拿一批六十萬元
    的貨物，被告甲○○及戊○○一起來看貨，並以夫妻相稱等
    語(見偵字第一五八六六號卷第七十九頁)，於原審訊問時亦
    指稱：每次他們向我拿貨時，都是戊○○作主要買什麼東西
    ，價格也是戊○○談，再叫甲○○當場開票，由戊○○轉交
    給我，這次他們向我拿貨，是戊○○打電話來叫貨，價格也
    是戊○○決定，當天晚上店就關起來了，票開多少錢，買什
    麼東西，都是戊○○作主的等語 (見原審卷第四十八頁反面
    、第七十七頁反面)；告訴人乙○○、丙○○、丁○○亦均
    於偵查中指稱：被告甲○○及戊○○二人一同前來購貨等情
    ( 見偵字第一五八六六號卷第八十四頁、第八十五頁)，證
    人乙○○於原審亦證稱：「女生 (決定購買貨物及價格)」
    等語 (原審卷第七十八頁)。告訴人丁○○於原審亦證稱：
    與其交易都是戊○○，甲○○負責開票，通常是二個人一起
    來，甲○○大部分都在外面，有需要才叫他進來等語 (見原
    審卷第八十頁)。告訴人庚○○、丙○○亦於原審為相同之
    證述 (見原審卷第八十頁反面、第一一一頁)。再佐以，被
    告戊○○亦自承店裡的商品都是其去挑貨的，訂貨都是其與
    甲○○二個訂的 (見原審卷第十八頁)；其與被告甲○○案
    發後於台中忠勇街附近住了半年，由其將購自附表告訴人之
    貨物變賣或典當，支應生活所需等情 (見偵緝字第十八號卷
    第五十七頁)，而被告甲○○於原審法院審理時結證稱有關
    店內事務其與被告戊○○都會商量著一起作，被告戊○○並
    非其員工，店內財務狀況其亦會告知被告戊○○等語。再佐
    以，被告戊○○復對於店內貨物均與被告甲○○一同選購、
    訂貨，其亦負責顧店、做帳，其與被告甲○○之家庭開銷均
    由店內收入支出，未每月固定向被告甲○○支薪等情並不爭
    執，是依據被告二人為同居男女朋友之親密關係、對於店內
    事務之參與程度，實足堪認定被告戊○○係與被告甲○○一
    同經營翡麗精品服飾店，而非僅係被告甲○○僱用之員工，
    對於店內財務狀況一無所知。從而，被告戊○○明知被告甲○○經濟狀況不佳，仍與被告甲○○一同出面購貨，嗣與被
    告甲○○同往台中藏匿，並出面變賣或典當貨品，其從購貨
    至處分貨物，均有參與，自難諉稱不知情，所辯亦屬無足憑
    採。
  (三)雖被告二人與如附表所示之告訴人，在為本案之交易之前，
    均有過交易紀錄，為被告二人、告訴人等人所不爭執，惟被
    告二人之前與附表所示告訴人之交易情形或係小額交易，或
    係以現金交付，或係交易時間間隔已久，尚無法因被告二人
    前曾與附表所示之告訴人曾有交易之紀錄，即推認嗣後被告
    二人與附表所示之告訴人之每筆交易均屬一般正常情形之交
    易，本件如附表所示之告訴人已出庭證述被告二人向其等購
    貨之異常情形，被告甲○○、戊○○於經濟狀況不佳無力償
    還時，利用之前小額交易博取告訴人信任，乃大量進貨，開
    遠期支票搪塞，並旋即將購得之貨物搬運一空變賣或典當，
    客觀上確有行使詐術使告訴人陷於錯誤，而交付財物之行為
    ，尚無法因被告二人與如附表所示之告訴人，在為本案之交
    易前，有過交易紀錄，即為被告二人有利之認定。
  (四)綜上，被告甲○○、戊○○所犯共同詐欺罪之罪證明確，所
    辯不足採信，本件應予依法論科。
三、刑法及刑法施行法部分條文於九十四年二月二日公布修正，
    於九十五年七月一日生效實施。其中修正前刑法第二條第一
    項規定：「行為後法律有變更者，適用裁判時之法律，但裁
    判前之法律有利於行為人者，適用最有利於行為人之法律」
    ，係採從新從輕主義；而修正後刑法第二條第一項則規定：
    「行為後法律有變更者，適用行為時之法律，但行為後之法
    律有利於行為人者，適用最有利於行為人之法律」，則採從
    舊從輕主義。刑法第二條第一項之規定，係規範行為後法律
    變更所生新舊法律比較適用之準據法。所謂行為後法律有變
    更者，包括構成要件之變更而有擴張或限縮，或法定刑度之
    變更。行為後法律有無變更，端視所適用處罰之成罪或科刑
    條件之實質內容，修正前後法律所定要件有無不同而斷。新
    舊法條文之內容有所修正，除其修正係無關乎要件內容之不
    同或處罰之輕重，而僅為文字、文義之修正或原有實務見解
    、法理之明文化，或僅條次之移列等無關有利或不利於行為
    人，非屬該條所指之法律有變更者，可毋庸依該規定為新舊
    法之比較，而應依一般法律適用原則，適用裁判時法（最高
    法院九十五年十一月七日九十五年度第二十一次刑事庭會議
    決議參照）外，即應適用刑法第二條第一項之規定，為「從
    舊從輕」之比較。而比較時，應就罪刑有關之事項，如共犯
    、未遂犯、想像競合犯、牽連犯、連續犯、結合犯，以及累
    犯加重、自首減輕及其他法定加減原因（如身分加減）與加
    減例等一切情形，綜合全部罪刑之結果而為比較，予以整體
    適用，不能割裂而分別適用有利益之條文。
  (一)被告人行為後，九十五年七月一日修正施行之刑法已刪除第
    五十六條連續犯之規定，則被告之犯行，因行為後新法業已
    刪除連續犯之規定，此刪除雖非犯罪構成要件之變更，但顯
    已影響行為人刑罰之法律效果，自屬法律有變更，依新法第
    二條第一項之規定，比較新、舊法結果，仍應適用較有利於
    被告之行為時法律即舊法論以連續犯（最高法院九十五年第
    八次刑事庭會議決議參照）。
  (二)刑法第三百三十九條第一項法定刑有罰金刑之規定，修正後
    刑法第三十三條第五款規定罰金刑係新台幣一千元以上，以
    百元計算之，而修正前該條款規定罰金刑係銀元一元以上，
    二者比較，以修正前該條款較有利於被告，應適用修正前之
    規定。
  (三)新修正刑法第二十八條雖將舊法之「實施」修正為「實行」
    。其中「實施」一語，涵蓋陰謀、預備、著手及實行之概念
    在內，其範圍較廣；而「實行」則著重於直接從事構成犯罪
    事實之行為，其範圍較狹；二者之意義及範圍已有不同，是
    新修正刑法第二十八條共同正犯之範圍，已修正限縮於共同
    實行犯罪行為者始成立共同正犯，排除陰謀犯、預備犯共同
    正犯，新舊法就共同正犯之範圍，既因此而有變動，自均屬
    行為後法律有變更，而非僅屬文字修正，應有新舊法比較適
    用之問題 (最高法院九十六年度台上字第三七七三號判決意
    旨參照)。經比較修正前後之規定，雖以修正後之新法較有
    利於被告等，然揆諸前揭說明，不得一部割裂適用不同之新
    舊刑法，是被告等行為後刑法第二十八條之規定雖有變更且
    新法對其較為有利，惟因被告等另適用舊法即行為時法之連
    續犯等規定對其最為有利（詳如上述），綜其全部之結果而
    為比較，不宜割裂，故對被告等仍應適用舊法即行為時法之
    刑法第二十八條規定論以共同正犯。
四、核被告甲○○、戊○○所為係犯刑法第三百三十九條第一項
    之詐欺取財罪。被告甲○○、戊○○二人有犯意聯絡及行為
    分擔，應依修正前刑法第二十八條之規定，論以共同正犯。
    又被告二人多次詐欺犯行，時間緊接，所犯各係構成要件相
    同之罪名，顯係基於概括之犯意為之，應依修正前刑法第五
    十六條連續犯之規定，論以一罪，並均加重其刑。
五、原審未予詳查，認被告二人犯罪不能證明，而均為無罪之判
    決，檢察官依告訴人己○○之請求上訴主張被告二人確有詐
    欺犯行，為有理由，自應由本院將原判決予以撤銷改判。爰
    審酌被告二人詐騙所得貨物價值一百五十七萬六千九百五十
    元，數額匪少，被告甲○○已與告訴人和解，有分期清償債
    務協議書在卷可憑，被告戊○○則迄今未坦承犯罪，亦未與
    任何告訴人和解，其等之犯罪態度、告訴人所受損害、犯罪
    之動機、目的、手段、犯後態度等一切情狀，分別量處如主
    文所示之刑。又被告二人犯罪之時間均在九十六年四月二十
    四日前，且無中華民國九十六年罪犯減刑條例規定不得減刑
    之情形，應依該條例第二條第一項第三款之規定各減其有期
    徒刑二分之一即被告甲○○減為有期徒刑五月，被告戊○○
    減為有期徒刑四月，並均依該條例第九條之規定諭知易科罰
    金之折算標準。又被告二人犯罪時之刑法第四十一條第一項
    前段規定：「犯最重本刑為五年以下有期徒刑以下之刑之罪
    ，而受六個月以下有期徒刑或拘役之宣告，因身體、教育、
    職業、家庭之關係或其他正當事由，執行顯有困難者，得以
    一元以上三元以下折算1日，易科罰金。」，又關於易科罰
    金折算標準，依修正前罰金罰鍰提高標準條例第二條前段（
    現已刪除）規定，就其原定數額提高為一百倍折算一日，則
    被告二人此部分之易科罰金折算標準，應以銀元三百元折算
    一日，經折算為新臺幣後，應以新臺幣九百元折算為一日。
    惟九十五年七月一日修正公布施行之刑法第四十一條第一項
    前段則規定：「犯最重本刑為五年以下有期徒刑以下之刑之
    罪，而受六個月以下有期徒刑或拘役之宣告者，得以新臺幣
    一千元、二千元或三千元折算一日，易科罰金。」，比較修
    正前後之易科罰金折算標準，以九十五年七月一日修正施行
    前之規定，較有利於被告二人，故此部分，自應依現行刑法
    第二條第一項前段之規定，適用修正前刑法第四十一條第一
    項前段規定，定其易科罰金之折算標準。
六、末查，被告甲○○未曾因故意犯罪而受有期徒刑以上刑之宣
    告，有本院被告前案紀錄表在卷足稽，其因一時失察而罹刑
    章，犯後已與全部告訴人達成和解，有分期清償債務協議書
    六紙在卷可憑，告訴人己○○並於本院審理時到庭表示被告
    甲○○已與其等和解，確有悔意，足見被告甲○○經本次偵
    審程序，已有悔意，本院認其經此教訓應足資警惕，信無再
    犯之虞，所宣告之刑均以暫不執行為適當，爰依刑法第七十
    四條第一項第一款規定，併予宣告緩刑四年，以啟自新。
七、被告戊○○之父許三腦於原審法院審理時，因被告戊○○有
    憂鬱症為由，依刑事訴訟法第三十五條第一項之規定陳明為
    被告戊○○之輔佐人。惟案經上訴後，原審法院之輔佐人許
    三腦未再依法陳明擔任被告戊○○之輔佐人。本院斟酌被告
    戊○○於本院審理時，對於涉案情節均能清楚陳述，並無無
    法完全陳述之情形，雖未經輔佐人陪同陳述，對其訴訟法上
    之權利並無影響，附此敘明。
據上論斷，應依刑事訴訟法第三百六十九條第一項前段、第三百
六十四條、第二百九十九條第一項前段，刑法第二條第一項前段
、第三百三十九條第一項、修正前刑法第二十八條、第五十六條
、第四十一條第一項前段、刑法第七十四條第一項第一款，罰金
罰鍰提高標準條例第一條前段、修正前罰金罰鍰提高標準條例第
二條、刑法施行法第一條之一，現行法規所定貨幣單位折算新臺
幣條例第二條，中華民國九十六年罪犯減刑條例第二第一項第三
款、第七條、第九條，判決如主文。
本案經檢察官劉文水到庭執行職務。
中    華    民    國    97    年    6    月    19    日
                  刑事第十二庭  審判長法  官  蔡永昌
                                      法  官  施俊堯
                                      法  官  蘇素娥
以上正本證明與原本無異。
不得上訴。
                                      書記官  林旻弘
中    華    民    國    97    年    6     月    20    日
附錄：本案論罪科刑法條全文
刑法第339條第1項
意圖為自己或第三人不法之所有，以詐術使人將本人或第三人之
物交付者，處五年以下有期徒刑、拘役或科或併科一千元以下罰
金。
附表
┌──┬───┬──────┬───────┬───────┬──────┐
│編號│被害人│時        間│地          點│購買物品及價格│簽 發 票 據 │
├──┼───┼──────┼───────┼───────┼──────┤
│1   │己○○│94年7月17日 │臺北市建國玉市│珠寶、玉器一批│付款人為陽信│
│    │      │            │              │，共值23萬元。│銀行石牌分行│
│    │      │            │              │              │、發票日94年│
│    │      │            │              │              │8月18日之同 │
│    │      │            │              │              │額支票（票號│
│    │      │            │              │              │AC0000000號 │
│    │      │            │              │              │）          │
│    │      ├──────┼───────┼───────┼──────┤
│    │      │94年7月19日 │被告甲○○翡麗│珠寶、玉器一批│付款人為陽信│
│    │      │            │精品服飾店    │，共值60萬元。│銀行石牌分行│
│    │      │            │              │              │、發票日94年│
│    │      │            │              │              │8月24日之同 │
│    │      │            │              │              │額支票（票號│
│    │      │            │              │              │AC0000000號 │
│    │      │            │              │              │）          │
├──┼───┼──────┼───────┼───────┼──────┤
│2   │丙○○│94年6月19日 │丙○○臺北市重│進口皮包、皮夾│付款人為第一│
│    │      │（起訴書誤載│慶北路1段22號1│及小飾品，共5 │銀行天母分行│
│    │      │為94年7月17 │樓之5B「花木棉│萬5,600元     │、發票日94年│
│    │      │日）        │百貨行」      │              │7月27日之同 │
│    │      │            │              │              │額支票（票號│
│    │      │            │              │              │UA0000000號 │
│    │      │            │              │              │）          │
├──┼───┼──────┼───────┼───────┼──────┤
│3   │辛○○│94年6月19日 │臺北市○○○路│進口皮包、衣服│付款人為陽信│
│    │      │            │1段22號1樓之8 │等物，共值7萬 │銀行石牌分行│
│    │      │            │「三友屋舶來精│9,770元。     │、發票日94年│
│    │      │            │品服飾店」    │              │7月20日之同 │
│    │      │            │              │              │額支票（票號│
│    │      │            │              │              │AC0000000號 │
│    │      │            │              │              │）          │
│    │      ├──────┼───────┼───────┼──────┤
│    │      │94年7月12日 │同上          │進口皮包、衣服│付款人為陽信│
│    │      │（起訴書誤載│              │等物，共值11萬│銀行石牌分行│
│    │      │為20日）    │              │7,000元。     │、發票日94年│
│    │      │            │              │              │8月23日之同 │
│    │      │            │              │              │額支票（票號│
│    │      │            │              │              │AC0000000號 │
│    │      │            │              │              │）          │
├──┼───┼──────┼───────┼───────┼──────┤
│ 4  │庚○○│94年6月18日 │臺北市○○○路│進口皮包、衣服│付款人為陽信│
│    │      │            │1段46之1號1樓 │等物，共值1萬 │銀行石牌分行│
│    │      │            │「金埃及企業社│280元。       │、發票日94年│
│    │      │            │」            │              │7月28日之同 │
│    │      │            │              │              │額支票（票號│
│    │      │            │              │              │AC0000000號 │
│    │      │            │              │              │）          │
│    │      │            │              │              │            │
│    │      ├──────┼───────┼───────┼──────┤
│    │      │94年7月12日 │同上          │進口皮包、衣服│付款人為陽信│
│    │      │            │              │等物，共值7萬 │銀行石牌分行│
│    │      │            │              │4,000元。     │、94年8月13 │
│    │      │            │              │              │日到期之同額│
│    │      │            │              │              │支票（票號AC│
│    │      │            │              │              │0000000號） │
├──┼───┼──────┼───────┼───────┼──────┤
│5   │乙○○│94年7月13日 │臺北市○○○路│進口皮包、衣服│付款人為陽信│
│    │      │            │1段22號1樓之10│等物，共值15萬│銀行石牌分行│
│    │      │            │              │500元。       │、發票日94年│
│    │      │            │              │              │8月23日之同 │
│    │      │            │              │              │額支票（票號│
│    │      │            │              │              │AC0000000號 │
│    │      │            │              │              │）          │
├──┼───┼──────┼───────┼───────┼──────┤
│6   │丁○○│94年7月13日 │臺北市○○○路│珠寶一批，共值│付款人為陽信│
│    │      │            │1段22號「高興 │25萬9,800元   │銀行石牌分行│
│    │      │            │記」          │              │、發票日94年│
│    │      │            │              │              │8月23日之同 │
│    │      │            │              │              │額支票（票號│
│    │      │            │              │              │AC0000000號 │
│    │      │            │              │              │）          │
└──┴───┴──────┴───────┴───────┴──────┘


司法院資訊處製作；財團法人民間司法改革基金會備份。
